WESLEY LIMA DA SILVA

Brasileiro, solteiro, 22 anos. Rua Arumatéia, 471; Pq. Edu Chaves (Zona Norte) São Paulo – SP



Estudante de Engenharia Civil e Técnico em Edificações. Busco atuar na área de planejamento/ execução de obras e contribuir com o crescimento da empresa.

Formação Acadêmica

2016 - Atualmente - Bacharelado em **Engenharia civil**. Instituto Federal de Educação, Ciência e Tecnologia do Estado de São Paulo — Cursando 8º Semestre.

2013 - 2015 - **Técnico em Edificações** (Integrado ao Ensino Médio). LICEU DE ARTES E OFÍCIOS DE SÃO PAULO. Duração do curso: 6 semestres.

Experiência Profissional

Julho/2019-Atual – STER ENGENHARIA LTDA (Obras Civis do Monotrilho - Linha 15 – Prata do Metrô SP)

Cargo: Estagiário – Engenharia Civil

Principais atividades desenvolvidas: Elaboração de Medições, Acompanhamento de avanço físico; Elaboração de Checklists e Levantamento de Quantidades.

2015-2015 - LICENCE PROJETOS DE ENGENHARIA

Cargo: Estagiário - Técnico em Edificações.

Principais atividades desenvolvidas: Conclusão de processos de projetos de regularização

Qualificações

Softwares de engenharia/arquitetura: AutoCAD e Revit;

Elaboração de planilhas e cronogramas: Microsoft Excel e Microsoft Project;

Outros: Pacote Office, Internet;

Idiomas estrangeiros: Inglês - Intermediário; Espanhol - Básico.

Atividades Complementares

Curso: "Engenharia Aplicada as Obras de Fundações e Contenções", FAAP-Geofix — Engenharia, Fundações e Estaqueamento. Carga horária: 31 horas.